【裁判字號】    95,訴,96
【裁判日期】    950816
【裁判案由】    強盜等
【裁判全文】
臺灣桃園地方法院刑事判決                95年度訴字第96號
公  訴  人  台灣桃園地方法院檢察署檢察官
被      告  丙○○
                    （現因另案於臺灣臺南監獄執行中，並寄
選任辯護人  李韶生律師
被      告  甲○○
選任辯護人  吳恩篤律師
上列被告因強盜等案件，經檢察官提起公訴（94年度偵字第
11388 號），本院判決如下：
    主  文
丙○○共同意圖為自己不法之所有，攜帶兇器，以強暴脅迫致使
不能抗拒，而取他人之物，處有期徒刑柒年貳月。
甲○○共同意圖為自己不法之所有，攜帶兇器，以強暴脅迫致使
不能抗拒，而取他人之物，累犯，處有期徒刑柒年拾月。
    事  實
一、丙○○曾因違反槍砲彈藥刀械管制條例、麻醉藥品管理條例
    、贓物等案件，經本院於民國85年11月14日以85年度訴字第
    838 號判決判處應執行有期徒刑2 年5 月，於85年12月26日
    確定；再因違反肅清煙毒條例，經本院於85年11月28日以85
    年度訴字第13 85 號判決判處有期徒刑3 年2 月，而於86年
    1 月16日確定；又因違反槍砲彈藥刀械管制條例案件，經本
    院於86年1 月29日以85年度易字第5682號判決判處有期徒刑
    2 月，於同年3 月18日確定；上開案件經本院於86年9 月9
    日以86年度聲字第1821號裁定應執行有期徒刑5 年5 月確定
    ；嗣因違反槍砲彈藥刀械管制條例等案件，經本院於86年5
    月1 日以86年度易字第1497號判決判處應執行有期徒刑2 年
    1 月，並於86年7 月3 日確定，與前開案件合併執行，於89
    年7 月7 日縮短刑期假釋出監，假釋嗣經撤銷，於94年5 月
    2 日入監執行殘刑，現仍執行中（不構成累犯）。甲○○前
    因違反肅清煙毒條例案件，經本院於86年11月28日以86年度
    訴字第1088號判決判處有期徒刑3 年6 月，並經臺灣高等法
    院於87年3 月11日以87年度上訴字第378 號判決駁回上訴確
    定，於89年1 月13日縮短刑期假釋出監，90年9 月15日假釋
    期滿未經撤銷，視為已執行完畢。
二、緣丙○○、甲○○二人染有施用第一級毒品海洛因之惡習，
    於93年6 月18日，二人集資推由丙○○以其行動電話向乙○○洽購第一級毒品海洛因，丙○○及乙○○於電話中談妥以
    半兩新臺幣（下同）80,000元之價格購買後，遂約定於桃園
    縣大溪鎮國道三號高速公路（即北二高）交流道附近之統一
    便利商店面交，因丙○○及甲○○擔心購買毒品過程中，遭
    人搶奪所攜金錢，遂各自隨身攜帶1 把客觀上足供兇器使用
    之刀械以為自衛（丙○○攜帶1 把長約40公分、寬約5 至7
    公分之刀械、甲○○攜帶一把長約33公分，寬約3.5 公分之
    類似小武士刀之刀械，均無證據證明係屬槍砲彈藥刀械管制
    條例所管制之刀械）；於當日晚間10時許，由甲○○駕車搭
    載丙○○前往約定地點後，待乙○○駕駛、副駕駛座搭載其
    友人李振隆之車號5A-6609 號休旅車到場，經乙○○同意，
    丙○○及甲○○即坐上乙○○駕駛休旅車之後座，由丙○○
    坐在乙○○後方，甲○○坐在丙○○右側，乙○○隨即取出
    1 小包約1.8 公克之海洛因試用包，置於駕駛座旁中間扶手
    座上。惟丙○○、甲○○在乙○○所駕駛之休旅車上洽談購
    買海洛因事宜時，丙○○不滿乙○○自行將海洛因之價格提
    高至半兩120,000 元，且二人毒癮發作，需毒孔急，遂基於
    意圖為自己不法所有之犯意聯絡，丙○○取出其預藏之刀械
    ，甲○○見丙○○取出刀械，亦隨同將其預藏之刀械取出，
    丙○○見甲○○取出刀械後，遂自後將其攜帶之刀械架住乙○○之胸部，要求乙○○交出欲購買之半兩毒品海洛因，至
    使乙○○不能抗拒，乙○○於情急之下，失控將所駕駛之休
    旅車撞向路邊護攔，乘機推開丙○○手中之刀械，乙○○及
    李振隆二人迅棄車逃去，乙○○之右手無名指因而受有割傷
    之傷害（傷害部分未據告訴）；丙○○、甲○○2 人即搜到
    乙○○置放於車上之毒品海洛因試用包約1.8 公克、車用電
    視、數位相機、摩托羅拉廠牌之行動電話、OKWAP 廠牌（序
    號為：000000000000000 號）之行動電話各1 台，其中毒品
    海洛因由丙○○、甲○○共同朋分施用完畢，並商定車用電
    視、OKWAP 廠牌行動電話由丙○○分得，數位相機、摩托羅
    拉廠牌行動電話由甲○○分得。嗣因警對李振隆執行通訊監
    察時，得知上情，遂循OKWAP 廠牌行動電話之通聯紀錄，得
    知丙○○曾使用該行動電話，始查悉上情。
三、案經臺北市政府警察局中山分局報請臺灣桃園地方法院檢察
    署檢察官偵查起訴。
    理  由
壹、程序方面：
一、被害人乙○○於警詢中之指訴，係屬審判外之陳述，雖被告
    甲○○之辯護人於本院審判期日調查證據時，就被害人乙○○之供述聲明異議，認此係屬審判外之陳述而無證據能力，
    惟被害人乙○○於本院審理期間，經多次傳喚而未到庭，並
    經拘提結果，亦因被害人乙○○所在不明而無法拘提到案，
    此有本院送達證書4 紙、臺灣高雄地方法院檢察署95年6 月
    30日雄檢博劍95助613 字第49036 號函、臺灣板橋地方法院
    檢察署95年7 月3 日板檢榮良95助1449字第56093 號函各1
    紙附卷為憑，顯見被害人乙○○因所在不明而無法傳喚或傳
    喚不到，且被害人乙○○於警詢中之指訴係為證明被告2 人
    犯罪事實之存否所必要，有刑事訴訟法第159 條之3 第3 款
    之事由，是本院認被害人乙○○於警詢中之指訴，具有證據
    能力，合先敘明。
二、此外，本件認定事實所引用之本案卷內其餘之卷證資料（包
    含人證與文書證據、物證等證據），並無證據證明係公務員
    違背法定程序所取得，且辯護人於審判期日之調查證據程序
    對本院提示之卷證並未聲明異議（除被害人乙○○之警詢筆
    錄外），且卷內之文書證據，亦無刑事訴訟法第159 條之4
    之顯有不可信之情況與不得作為證據之情形。綜上，依刑事
    訴訟法第159 條至159 條之5 之規定，本件認定事實所引用
    之本件卷證所有證據（包含人證與文書證據、物證等證據）
    ，均有證據能力，合先敘明。
貳、實體方面：
一、訊據被告丙○○對於上開強盜犯行坦承不諱；被告甲○○坦
    承於前揭時地與被告丙○○一同向被害人乙○○洽購毒品，
    惟矢口否認有強盜犯行，辯稱：強盜海洛因係被告丙○○臨
    時起意，伊並未攜帶刀械前往，亦未取出刀械，被告丙○○
    強盜前並未與之商量，被害人乙○○棄車後，伊亦未拿取車
    上財物，伊僅事後返家時，見被告丙○○有二支手機，始向
    被告丙○○借一支手機來用云云。經查：
    (一)關於被告二人與被害人乙○○見面之過程，業據證人即被
      告丙○○、甲○○於本院審理時證述明確。查：
      1.證人即被告丙○○並稱：93年6 月間（證人誤述為8 月
        ）的時候，伊打電話給乙○○（綽號：「阿苗」），以
        電話聯絡乙○○，當天晚上跟他約好在大溪交流道下面
        見面，約定購買毒品海洛因半兩，價金80,000元，由伊
        與被告甲○○各出資40 ,000 元，但錢都放在伊身上，
        由被告甲○○開車載伊過去，因二人係購買毒品海洛因
        ，擔心對方黑吃黑，所以二人身上都帶一把刀，伊將刀
        子係藏在衣服裡面，被告甲○○帶類似小武士刀的小刀
        （長約33公分，寬約3.5 公分），當時被告甲○○將刀
        子放在外套裡面，沒有刀套等語（見本院95年4 月4 日
        審判筆錄第9 頁、第13頁至第16頁）。
      2.證人即被告甲○○則稱：在93年6 月18日，伊與被告丙○○一起到大溪交流道下面的便利商店前面，欲向乙○○購買毒品海洛因，是被告丙○○先用行動電話與乙○○約好，當時伊在旁邊，再由伊駕駛伊弟弟的車輛載被
        告丙○○從伊位於桃園縣龍潭鄉佳安村的住處出發過去
        那邊見面，伊與被告丙○○都要買毒品海洛因，電話中
        是約定買半兩，不記得價格是80,000元或100,000 元，
        由伊出資三、四萬元，其餘由被告丙○○負擔等語（見
        本院上開審判筆錄第22頁至第24頁）。
      3.被害人乙○○雖於警詢中指稱：當時伊開車行經桃園大
        溪交流道下時，伊車上朋友因想下車去附近超商購買東
        西，伊也想下車買東西，當伊下車門口時，有兩名男子
        向伊假裝問路，馬上其中一名男子拿出刀子將伊押上車
        ，伊坐回駕駛座，那兩名男子立即坐上伊車子後座云云
        （見偵查卷第25頁背面）。然證人即偵辦本案之刑事警
        察局員警李中宇於本院審理中證稱：渠等當時係偵辦毒
        品案件，並對案外人李振隆進行通訊監察時，得知本件
        強盜案件，依被害人乙○○行動電話通聯紀錄，查知被
        告二人涉犯本件強盜犯行，在監聽過程中，得知案發當
        日被告二人與被害人乙○○約在案發地點交易毒品，並
        向案外人李振隆詢問時，李振隆亦供稱乙○○要賣毒品
        找他一起過去但是被對方強盜，伊當時雖亦向被害人乙○○詢問，但被害人乙○○隱瞞毒品部分，僅陳述強盜
        等語（見本院95年6 月6 日審判筆錄第3 頁至第6 頁）
        。
      4.綜上，被告2 人供稱案發當日係欲向被害人乙○○購買
        毒品一情，核與證人即承辦員警李中宇證述其執行監訊
        監察、偵查行為所得資訊相符，被害人乙○○因己涉犯
        販賣第一級毒品海洛因之重罪，是其於警詢中隱匿此部
        分之陳述，係屬事理之常，故被害人乙○○此部分警詢
        供述，顯屬不實，被告2 人上開供述，係屬可採。從而
        ，被告2 人於案發當日坐上被害人乙○○駕駛之休旅車
        ，係基於欲與被害人乙○○購買毒品海洛因，並經被害
        人乙○○同意所為，是公訴人於起訴書依被害人乙○○
        之指訴，認被告2 人向被害人乙○○佯裝問路，由被告
        丙○○取出長約40公分之開山刀1 把，將乙○○押上其
        所駕駛之車號5A-6609 號休旅車之駕駛座，以此方式剝
        奪被害人乙○○之行動自由，認被告2 人此部分涉犯刑
        法第302條之剝奪行動自由罪嫌云云，即與事實不符。
    (二)又查：
      1.證人即被告丙○○於警詢及本院審理中證稱：伊與被害
        人乙○○原來約定是半兩海洛因80,000元，但是見面後
        乙○○抬高價錢為12 0,000元，因價錢談不攏，且伊與
        被告甲○○的毒癮都發作，所以伊臨時起意搶他的毒品
        ，因乙○○坐在駕駛座，伊坐在駕駛座後方，故伊從右
        腰際拿出一把番刀，自後架住乙○○的胸部，因當時氣
        氛不愉快，在乙○○駕駛汽車的過程中，伊將刀子抽出
        來架住乙○○時，有看被告甲○○，被告甲○○看伊一
        下，接著伊把刀子抽出來押住乙○○，被告甲○○才把
        刀子抽出來，但沒有架住任何人，但伊不清楚被告甲○○的刀子有無對著「阿龍」（即被害人乙○○友人，坐
        於副駕駛座之案外人李振隆），伊就跟乙○○說把身上
        之毒品統統交出來，但沒有搶成功，乙○○當時將刀子
        撥開反抗，並將車撞護攔後跑走，「阿龍」也跟著下車
        等語（見偵查卷第14頁、本院上開審判筆錄第12頁至第
        19頁）。
      2.證人即被告甲○○於警詢及本院審理中證稱：到約定地
        點後，伊與被告丙○○均上乙○○駕駛的休旅車，被告
        丙○○坐在駕駛座後方，伊坐在副駕駛座的後方，乙○○車上有2 個人，後來伊有看到被告丙○○拿刀出來，
        拿刀出來後，對方就撞車了，伊也撞到頭昏，伊不清楚
        被告丙○○有拿刀架住開車的那個人，因為被告陳拿刀
        出來後就撞車了，被告丙○○拿刀出來後，並無要對方
        交出毒品，當時伊沒有帶刀，撞車之後，對方二人就下
        車跑掉了被告丙○○於案發前並未告知伊要強盜他人的
        財物，伊並未攜帶任何兇器等語（見偵查卷第21頁、本
        院上開審判筆錄第25頁）。
      3.被告甲○○雖矢口否認有攜帶刀械，並在被告丙○○持
        刀強盜被害人乙○○時，亦取出刀械云云，而被害人乙○○於警詢中亦指稱：被告丙○○有持刀，沒有注意到
        被告甲○○有無持刀等語（見偵查卷第27頁背面），惟
        查，被告丙○○持刀強盜時，斯時被害人乙○○業經被
        告丙○○自後持刀架住胸部，已難回頭觀望被告甲○○
        是否持有刀械，是被害人乙○○此部分之證詞，尚無足
        為被告甲○○有利之證明。而此部分之事實，業據證人
        即被告丙○○證述明確，業如前述；又毒品海洛因係屬
        違禁物，目前政府追緝毒品極為嚴厲，是市面上流通不
        易，且價格高昂，於毒品交易過程中，毒品或欲購價金
        遭對方搶奪（即俗稱黑吃黑）之情，時有所聞，而被告
        2 人當日欲購買毒品之數量為半兩，價格高達80,000元
        ，價值不匪，是被告2 人攜帶鉅款前往購買毒品，各自
        隨身攜帶1 把刀械以為防身，亦屬人情之理，是證人丙○○證稱，為避免黑吃黑，故伊與被告甲○○各自攜帶
        1 把刀械防身等語，亦符常情；此外，證人丙○○與被
        告甲○○並無宿怨，且證人丙○○已坦承本案強盜犯行
        ，自無另行構陷誣指被告甲○○之必要，且犯後被告丙○○及甲○○亦朋分強盜所得之毒品與贓物，是證人丙○○證稱，被告甲○○於當日亦攜帶刀械1 把，並在伊
        取出刀械時，被告甲○○亦取出等語，應符事實而為可
        信，被告甲○○此部分之辯解，不足為採。
      4.被告甲○○雖辯稱，強盜被害人乙○○之毒品海洛因係
        被告丙○○臨時起意，伊並不知情云云。惟查，案發當
        日，係被告2 人集資共同前往購買毒品海洛因，且為了
        避免對方黑吃黑，亦各自隨身攜帶1 把刀械以為防身；
        雖被害人乙○○係臨時將毒品海洛因之價格提高，然被
        害人乙○○將毒品海洛因之價格提高後，被告丙○○與
        被害人乙○○談話氣氛已不愉快，被告丙○○決意持刀
        強盜被害人乙○○之半兩海洛因時，曾與被告甲○○對
        望，被告甲○○見被告丙○○取出刀械時，亦隨同取出
        刀械共同防備，顯見被告甲○○對於被告丙○○取出預
        藏刀械之目的已有認識；再者，雖被告丙○○並未順利
        搶得被害人乙○○原欲販賣之半兩海洛因，然被告2 人
        仍搶得被害人乙○○置放於車上之試用包海洛因1.8 公
        克及其他車上財物，並由被告2 人將毒品海洛因共同施
        用完畢並朋分財物，此業據被告2 人供陳在卷，顯見被
        告丙○○起意強盜被害人乙○○之半兩海洛因之時，經
        被告甲○○以其行為表示其同意之意，是被告丙○○持
        刀強盜被害人乙○○之半兩海洛因時，與被告甲○○具
        有犯意聯絡、行為分擔，被告甲○○辯稱，強盜犯行均
        係被告丙○○之個人所為云云，係屬飾卸之詞，尚難採
        信。
    (三)末查，被害人乙○○及案外人李振隆因被告丙○○對被害
      人乙○○持刀強盜海洛因，至使被害人乙○○不能抗拒而
      將車輛撞向路邊護攔，被害人乙○○及案外人李振隆棄車
      離去時，被告2 人則取得乙○○置放於車上之毒品海洛因
      試用包約1.8 公克、車用電視、數位相機、摩托羅拉廠牌
      之行動電話、OKWAP 廠牌（序號為：000000000000000 號
      ）之行動電話各1 台等情，業經被害人乙○○於警詢中指
      訴明確（僅隱匿毒品海洛因1.8 公克部分），復據證人即
      被告丙○○證述在卷，證人丙○○並證稱，伊分得行動電
      話1 支、車用電視1 台等語（見偵查卷第68頁）明確。再
      依卷附OKWAP 廠牌行動電話之通聯紀錄，被告丙○○曾將
      其使用之0000000000門號SIM 卡，插入上開OKWAP 廠牌手
      機內使用（見偵查卷第34頁），並據被告丙○○供承在卷
      （見本院95年4 月4 日審判筆錄第9 頁），是應認在被害
      人乙○○車上之OKWAP 廠牌手機，係由被告丙○○取得，
      被告甲○○雖於警詢中稱，伊係拿取OKWAP 廠牌手機，應
      係誤認，應認被告甲○○係拿取車上之摩托羅拉廠牌手機
      。至被告甲○○雖否認伊有拿取被害人乙○○車上之上開
      物品，然查，被告甲○○於警詢中稱，伊僅拿走一支行動
      電話手機（見偵查卷第22頁），惟於本院審理中改稱，伊
      並未拿手機，係案發之後，伊與被告丙○○返回住處時，
      見被告丙○○有二支手機，向伊借1 支使用云云，惟該手
      機嗣經被告甲○○以4,000 元之價格出售予桃園縣龍潭鄉
      某通訊行，業據被告甲○○於警詢中供稱明確，倘該手機
      係被告甲○○向被告丙○○借得，焉有將之出售他人之理
      ？被告甲○○又辯稱，因手機外殼壞掉，交由通訊行修理
      ，因伊無錢支付，遂將之折讓予通訊行，由通訊行再交予
      伊2,000 餘元云云，惟倘該手機係向被告丙○○借得，自
      無自費為被告丙○○修理手機外殼之必要、甚因無法支付
      修理費用，而將手機折讓予通訊行之理，故應認上開摩托
      羅拉廠牌之手機1 支、數位相機1 台，係被告甲○○取走
      無訛。
    (四)被告2 人辯稱：渠等係等被害人乙○○、案外人李振隆下
      車後，始取上揭物品，渠等所為，應係構成竊盜，而非強
      盜云云。惟查，被告2 人基於強盜之犯意聯絡，推由被告
      丙○○持刀械架住被害人乙○○，致被害人乙○○不能抗
      拒，失控將車輛撞向護欄後，趁隙倉皇棄車離去，使被告
      2 人得以取得上揭財物，雖被告2 人取得之財物，與先前
      欲強盜之半兩海洛因不同，惟查：被告丙○○、甲○○原
      欲強盜之財物雖係乙○○欲販售之半兩毒品海洛因，迨渠
      等著手實施強盜行為後，乙○○因不能抗拒而失控將車輛
      撞上路邊護欄，因車輛撞擊震動始得趁隙棄車逃離，被告
      2 人雖未如預期搶得半兩海洛因，惟其嗣後搜刮乙○○車
      上財物之行為，仍屬強盜犯行之強取他人財物之行為，此
      與竊盜罪係趁人不知或不備，以和平方式竊取他人財物之
      情形有別，是被告2 人取得上揭財物，仍係強盜行為之結
      果，此與竊盜之構成要件不同，故被告2 人上開辯解，無
      足可採。
    (五)綜上，本件事證明確，被告2 人犯行應堪認定，應依法論
      科。
二、刑法及刑法施行法部分條文業經修正公布，並均於95年7 月
    1 日施行。修正後刑法第2 條第1 項之規定，係規範行為後
    法律變更所生新舊法律比較適用之準據法，於修正後刑法施
    行後，應適用修正後刑法第2 條第1 項規定之從舊從輕之原
    則為比較；修正後刑法第2 條第2 項，則為同條第1 項之特
    別規定，於修正後刑法施行後，關於非拘束人身自由之保安
    處分，應依修正後刑法第2 條第2 項之規定，適用裁判時之
    法律。又修正後刑法第35條，乃刑之重輕之法定次序與標準
    ，應適用裁判時之修正後刑法第35條之規定。修正後刑法第
    2 條第1 項係採從舊從輕原則，適用最有利於行為人之法律
    。既曰法律，自較刑之範圍為廣；除法律有特別規定者（如
    修正後刑法第2 條第2 項非拘束人身自由之保安處分適用裁
    判時法，修正後刑法施行法第9 條之3 規定之情形），應依
    其規定；或事關執行之緩刑之宣告，或犯罪在刑法修正施行
    前，自首在刑法施行後之自首部分，或程序之規定（程序從
    新，如刑法第40條沒收宣告之程序規定），應適用裁判時之
    修正後刑法之規定外；依修正後刑法第2 條第1 項比較時，
    應就罪刑有關之共犯、未遂犯、連續犯、牽連犯、結合犯，
    以及累犯加重，自首減輕暨其他法定加減原因（如身分加減
    ）與加減例等一切情形，綜其全部之結果而為比較後，整個
    之適用，不能割裂而分別適用有利益之條文。關於易科罰金
    之折算標準、易服勞役之折算標準及期限、罰金與死刑是否
    併予執行、多數有期徒刑定應執行之刑時之最高刑期之限制
    等之修正，事涉行為人易刑折算標準金額之多寡與期限之長
    短及定執行刑時能否就罰金刑併予執行或有期徒刑定應執行
    之刑時最高度之限制，亦均屬依修正後刑法第2 條第1 項所
    應比較適用法律之範圍。拘束人身自由之保安處分，並非屬
    修正後刑法第2 條第2 項規定應適用裁判時法之範圍，除有
    特別規定者外，亦屬應依修正後刑法第2 條第1 項比較適用
    之法律；從刑附屬於主刑，除法律有特別規定者外，依主刑
    所適用之法律（以上參考最高法院95年05月23日刑事庭第08
    次會議決議及最高法院24年上字第4634號、24年上字第5292
    號、27年上字第2615號判例）。本件被告甲○○行為後刑法
    第47條將「受有期徒刑之執行完畢，或受無期徒刑或有期徒
    刑一部之執行而赦免後，五年以內再犯有期徒刑以上之罪者
    ，為累犯，加重本刑至二分之一。」，修正為「受徒刑之執
    行完畢，或一部之執行而赦免後，五年以內故意再犯有期徒
    刑以上之罪者，為累犯，加重本刑至二分之一。第九十八條
    第二項關於因強制工作而免其刑之執行者，於受強制工作處
    分之執行完畢或一部之執行而免除後，五年以內故意再犯有
    期徒刑以上之罪者，以累犯論。」，因本件被告甲○○係故
    意犯罪，不論依修正前之刑法第47條，或修正後之刑法第47
    條第1 項之規定，均構成累犯，對被告甲○○而言並無有利
    或不利之情形，是本案適用95年7 月1 日修正施行前之刑法
    ，對於被告並無不利。
三、按刑法第321 條第1 項第3 款所謂之兇器，其種類並無限制
    ，凡客觀上足對人之生命、身體、安全構成威脅，具有危險
    性之器械均屬之，本件被告2 人所攜帶之刀械各1 把，刀刃
    為金屬製品，尖銳鋒利，業據被告丙○○供述明確，如持以
    攻擊人身，對人之生命、身體、安全構成威脅，具有相當危
    險性，自屬兇器無疑。核被告2 人所為，係犯刑法第330 條
    之攜帶兇器強盜罪。又被告2 人就上開犯行，有犯意聯絡、
    行為分擔，為共同正犯。公訴人雖認被告2 人另犯刑法第30
    2 條之剝奪行動自由罪嫌，然此部分之犯罪不能證明，業如
    前述，惟公訴人認此部分之犯罪，與前揭強盜罪具有方法結
    果之牽連關係，是本院就此部分不另為無罪之諭知，附此敘
    明。另查被告甲○○曾有如事實欄所載之犯罪前科與執行紀
    錄，此有台灣高等法院被告全國前案紀錄表與台灣桃園地方
    法院檢察署刑案資料查註紀錄表各乙份存卷可按，其於5 年
    以內再犯本件有期徒刑以上之罪，為累犯，應依刑法第47條
    之規定加重其刑。爰審酌被告2 人染有施用毒品之惡習，不
    思悔改並予戒除，詎向他人購買毒品海洛因，並因未能如願
    購得，進而持刀械強盜之，所為非是，惟被告丙○○犯後坦
    承全部犯行，顯見悔意，被告甲○○則否認犯行，並飾詞狡
    卸，難認其有悔改之心，並審酌被告2 人之素行、犯罪手段
    、犯罪所得物品等一切情狀，分別量處如主文所示之刑，以
    資懲儆。又被告2 人用以強盜所持之刀械各1 把，並未扣案
    ，尚無證據證明係屬槍砲彈藥刀械管制條例管制之刀械，且
    案發迄今已2 年餘，尚難證明仍屬存在，為免將來執行之困
    難，不另宣告沒收，附此敘明。
四、至被害人乙○○涉犯販賣第一級毒品海洛因罪嫌，宜由檢察
    官另行偵查辦理。
據上論斷，應依刑事訴訟法第299 條第1 項前段、刑法第2 條第
1 項前段、修正施行前之刑法第28條、第330 條第1 項、第47條
，判決如主文。
本案經檢察官林鈺雄到庭執行職務
中    華    民    國    95    年    8     月    16    日
                  刑事第四庭  審判長法  官  黃斯偉
                                    法  官  蘇昭蓉
                                    法  官  陳心婷
上正本證明與原本無異。
如不服本判決，應於判決送達後10日內向本院提出上訴狀（應附
繕本），上訴於臺灣高等法院。
                                    書記官  陳青瑜
中    華    民    國    95    年    8     月    22    日
附論罪科刑依據之法條：
中華民國刑法第330條
（加重強盜罪）
犯強盜罪而有第321 條第1 項各款情形之一者，處7 年以上有期
徒刑。
前項之未遂犯罰之。


司法院資訊處製作；財團法人民間司法改革基金會備份。
